【裁判字號】    98,訴,1124
【裁判日期】    981207
【裁判案由】    毒品危害防制條例
【裁判全文】
臺灣基隆地方法院刑事判決              98年度訴字第1124號
公  訴  人  臺灣基隆地方法院檢察署檢察官
被      告  乙○○
上列被告因毒品危害防制條例案件，經檢察官提起公訴（98年度
毒偵字第1486號），因被告於準備程序中為有罪之陳述，經本院
合議庭裁定行簡式審判程序，判決如下：
    主  文
乙○○施用第一級毒品，累犯，處有期徒刑玖月，扣案之第一級
毒品海洛因柒包（合計淨重零點伍公克）併同無法析離之包裝
袋柒只，沒收銷燬之，注射針筒壹支、分裝勺貳支均沒收；又施
用第二級毒品，累犯，處有期徒刑伍月，扣案之第二級毒品甲基
安非他命壹包（毛重零點伍伍公克）併同無法析離之包裝袋壹只
，沒收銷燬之，扣案之分裝勺貳支沒收。應執行有期徒刑壹年，
扣案之第一級毒品海洛因柒包（合計淨重零點伍公克）併同無
法析離之包裝袋柒只，第二級毒品甲基安非他命壹包（毛重零點
伍伍公克）併同無法析離之包裝袋壹只，均沒收銷燬之，扣案之
注射針筒壹支、分裝勺貳支均沒收。
    事實及理由
一、本件犯罪事實、證據及應適用之法條，除下列應予補充或更
    正外，其餘均引用檢察官起訴書之記載（如附件）：(1)犯罪
    事實欄二(二)關於被告乙○○施用第一級毒品海洛因之時間、
    地點，更正為「於98年8月11日晚上9時許，在臺北縣瑞芳鎮
    ○○路1巷86號住處內，以將第一級毒品海洛因摻水置於針
    筒內混合注射手臂之方式，施用第一級毒品海洛因1次」等
    字，(2)犯罪事實欄二倒數第3行「注射針箭」更正為「注射
    針筒」，(3)證據應補充：「被告於本院準備程序及審判程序
    之自白」。
二、刑之酌科
    本院審酌被告犯罪之動機、吸食頻率、曾有施用毒品之前科
    仍不知戒除，兼以被告犯後坦承犯行而表悛悔之犯後態度，
    及其吸食毒品對己身健康戕害甚鉅，尚非侵害他人法益等情
    ，分別量處如主文所示之刑，並定應執行刑。
三、扣案之白色粉末7包經送鑑定，其內確含海洛因成分，合計
    淨重0.35公克，及扣案之第二級毒品甲基安非他命1包（毛
    重0.55公克）均併同無法析離之包裝袋，應整體視為查獲之
    毒品，均依毒品危害防制條例第18條第1項前段之規定，宣
    告沒收銷燬之（蓋無論以何種方式包裝袋內均會有極微量毒
    品殘留，故上述包裝袋應整體視為查獲毒品，一併依前揭規
    定宣告沒收銷燬之，參見最高法院95年度臺上字第3739號、
    第7354號判決）。又扣案之注射針筒1支、分裝勺2支屬被告
    所有，其中注射針筒係供施用海洛因所用之物，分裝勺2 支
    係為裝盛毒品至注射針筒或甲基安非他命吸食器以供其施用
    之物，業據被告於本院中供明在卷，故爰依刑法第38條第1
    項第2款之規定宣告沒收。至於分裝袋100包及皮包1個因尚
    無積極證據證明與被告施用第一、二級毒品直接相關，故爰
    不予宣告沒收。
三、據上論斷，應依刑事訴訟法第273條之1第1項、第299條第1
    項前段、第310條之2、第454條，毒品危害防制條例第10條
    第1項、第2項、第18條第1項前段，刑法第11條、第47條第1
    項、第38條第1項第2款、第51條第5款，判決如主文。
本案經檢察官甲○○到庭執行職務
中    華    民    國    98    年    12    月    7    日
                  刑事第一庭法    官  鄭培麗
以上正本證明與原本無異。
如不服本判決應於收受送達後10日內向本院提出上訴書狀，並應
敘述具體理由；其未敘述上訴理由者，應於上訴期間屆滿後20日
內向本院補提理由書(均須按他造當事人之人數附繕本)「切勿逕
送上級法院」。
中    華    民    國    98    年    12    月    7    日
                            書 記 官  湯惠芳
附錄本案所犯法條：
毒品危害防制條例第10條：
施用第一級毒品者，處 6 月以上 5 年以下有期徒刑。
施用第二級毒品者，處 3 年以下有期徒刑。
附件：
臺灣基隆地方法院檢察署檢察官起訴書
                                    98年度毒偵字第1486號
    被      告  乙○○  男  32歲（民國○○年○月○○日生）
                        住臺北縣瑞芳鎮○○路1巷86號
                        國民身分證統一編號：Ｚ000000000號
上列被告因違反毒品危害防制條例案件，業經偵查終結，認應提
起公訴，茲敘述犯罪事實及證據並所犯法條如左：
        犯罪事實
一、乙○○前因施用毒品案件，經觀察、勒戒後，認有繼續施用
    毒品之傾向，續送強制戒治，於民國（下同）91年12月23日
    停止戒治付保護管束（接續執行後述殘刑），並於92年7 月
    31日管束期滿，由本署檢察官於92年8月4日，以92年度戒毒
    偵字第59號不起訴處分確定。另因販賣、吸用麻藥案件，經
    臺灣臺北地方法院判處應執行有期徒刑5年6月確定，於89年
    7月5日縮短刑期假釋出監，嗣因遭撤銷假釋，自91年12月23
    日起執行殘餘刑期2年8月，於94年5 月30日縮短刑期執行完
    畢。又因施用第一、二級毒品案件，經臺灣基隆地方法院以
    95年度訴字第525號各判處有期徒刑7月及3月，應執行有期
    徒刑9月，嗣經臺灣高等法院以95年度上訴字第3679號、最
    高法院以96年度台上字第552號駁回上訴確定，嗣與因詐欺
    罪所處之有期徒刑4月，經分別減刑並合併定應執行6月確定
    ；再因施用第一級毒品案件，經同法院以96年度訴字第367
    號判處有期徒刑10月，並減為有期徒刑5月確定，嗣與其因
    犯贓物、竊盜、竊盜3罪所各處之有期徒刑1月15日合併定應
    執行有期徒刑8月，上開案件接續執行，甫於97年11月29日
    縮刑期滿執行完畢。
二、詎其猶未戒除毒癮，復基於分別施用第一級毒品、第二級毒
    品之犯意，(一)先於98年8月10日晚上9時許，在臺北縣瑞芳鎮
    ○○路1 巷86號住所，將第二級毒品甲基安非他命置於玻璃
    球吸食器內，以燒烤加熱方式，施用第二級毒品甲基安非他
    命；(二)復另行起意，於98年8月12日晚上8時37分為警採尿回
    溯24小時內之某時，在不詳處所，以針筒注射方式，施用第
    一級毒品海洛因。嗣因行跡可疑，於98年8月12日晚上7時10
    分，在臺北縣瑞芳鎮○○路10號前盤查查獲，並扣得其放置
    於小皮毛手提袋內之第一級毒品7 包（淨重0.35公克）、第
    二級毒品安非他命1 包（毛重0.55公克）及其所有供施用毒
    品之器具注射針箭1支（已使用過）、分裝勺2支、分裝袋10
    0只及皮包1只。復經其同意採尿送驗，結果呈嗎啡、安非他
    命類陽性反應，始悉上情。
三、案經臺北縣政府警察局瑞芳分局報告偵辦。
        證據並所犯法條
一、證據名稱及待證事實：
┌──┬──────────┬────────────┐
│編號│證據名稱            │待證事實                │
├──┼──────────┼────────────┤
│一  │被告乙○○偵查中之供│被告坦承扣案之安非他命及│
│    │述                  │注射針筒為其所有，另於自│
│    │                    │白施用第二級毒品甲基安非│
│    │                    │他命之犯罪事實。        │
├──┼──────────┼────────────┤
│二  │臺北縣政府警察局瑞芳│被告於98年8月12日晚上8時│
│    │分局偵辦毒品危害防制│37分為警採集尿液送驗，鑑│
│    │條例案件犯嫌尿液檢驗│驗結果呈毒品海洛因之代謝│
│    │編號對照表、臺灣尖端│物嗎啡陽性反應及甲基安非│
│    │先進生技醫藥股份有限│他命、安非他命陽性反應，│
│    │公司98年8月27日出具 │足證被告有上述施用毒品海│
│    │之濫用藥物檢驗報告各│洛因及甲基安非他命之犯行│
│    │1份                 │。                      │
├──┼──────────┼────────────┤
│三  │本署贓證物品清單、臺│扣案之粉未7包，經檢驗結 │
│    │北縣政府警察局瑞芳分│果均含第一級毒品海洛因成│
│    │局搜索、扣押筆錄、扣│份。另安非他命1包經檢驗 │
│    │押物品目錄表、自願受│，亦呈安非他命反應之事實│
│    │搜索同意書、毒品初步│。                      │
│    │鑑驗報告單、法務部調│                        │
│    │查局濫用藥物實驗室98│                        │
│    │年10月22日出具之調科│                        │
│    │壹字第09823028510號 │                        │
│    │鑑定書各1份         │                        │
│    │                    │                        │
├──┼──────────┼────────────┤
│四  │照片6張             │同上編號三              │
├──┼──────────┼────────────┤
│五  │刑案資料查註紀錄表、│被告有如事實欄所載之施用│
│    │全國施用毒品案件紀錄│毒品紀錄。              │
│    │表各1份             │                        │
└──┴──────────┴────────────┘
二、核被告所為，係犯毒品危害防制條例第10條第1 項之施用第
    一級毒品及同條例第10條第2 項施用第二級毒品罪嫌。被告
    施用前後持有第一級毒品海洛因及第二級毒品安非他命之低
    度行為為施用之高度行為所吸收，不另論罪。其所犯施用第
    一級毒品海洛因及第二級毒品甲基安非他命之犯行，行為互
    殊，犯意互異，請予分論併罰。又被告有如犯罪事實欄所載
    之論罪科刑執行情形，有刑案資料查註紀錄表在卷可稽，其
    於有期徒刑執行完畢後，5 年以內故意再犯本件有期徒刑以
    上之罪，為累犯，請依刑法第47條第1 項之規定加重其刑。
    至扣案之第一級毒品海洛因7 包〈淨重0.35公克〉、第二級
    毒品安非他命1 包（毛重0.55公克），請依毒品危害防制條
    例第18條第1項之規定，宣告沒收銷燬；另扣案之注射針箭1
    支（已使用過）、分裝勺2支、分裝袋100只及皮包1只，為
    被告所有供施用毒品之器具，請依刑法第38條第1項第2款之
    規定，宣告沒收。
三、依毒品危害防制條例第23條第2項、刑事訴訟法第251條第1
    項提起公訴。
    此  致
臺灣基隆地方法院
中    華    民    國    98    年    10    月    28    日
                              檢察官  林  明  志
本件正本證明與原本無異
中    華    民    國    98    年    11    月    2     日
                              書記官  張  雅  
附錄所犯法條：
毒品危害防制條例第10條第1項、第2項
    施用第一級毒品者，處 6 月以上 5 年以下有期徒刑。
    施用第二級毒品者，處 3 年以下有期徒刑。


司法院資訊處製作；財團法人民間司法改革基金會備份。
